臺灣高等法院刑事裁定
110年度聲字第4635號
聲  請  人  臺灣高等檢察署檢察官
受  刑  人  楊信傑



上列聲請人因受刑人數罪併罰有二裁判以上，聲請定其應執行之
刑（110年度執聲字第2077號），本院裁定如下：
    主  文
楊信傑犯如附表所示各罪所處之刑，應執行有期徒刑拾壹年，併
科罰金新臺幣拾肆萬元，罰金如易服勞役，以新臺幣壹仟元折算
壹日。
    理  由
一、聲請意旨略以：受刑人楊信傑因違反槍砲彈藥刀械管制條例
    等數罪，先後經判決確定如附表（編號1「偵查（自訴）機
    關年度案號」欄中「桃園地檢107年度毒偵字第2518號」之
    記載更正為「桃園地檢107年度毒偵字第2518號、107年度偵
    字第15584號」；編號3「偵查（自訴）機關年度案號」欄中
    「桃園地檢108年度偵字第25493號」之記載更正為「桃園地
    檢108年度偵字第25493號、第28230號」；編號8至15「偵查
    （自訴）機關年度案號」欄中「桃園地檢107年度偵字第242
    65號」之記載更正為「桃園地檢108年度偵緝字第939號、第
    969號、第970號、第971號、第972號、108年度毒偵字第192
    4號、第2489號、第2796號、第3346號、108年度毒偵緝字第
    154號、第155號、第156號，追加起訴案號：108年度毒偵字
    第3640號」），應依刑法第53條、第51條第5款、第7款、第
    50條第1項前段、第1項第1款、第2項等規定，定其應執行之
    刑，爰依刑事訴訟法第477條第1項之規定聲請定應執行之刑
    等語。
二、按裁判確定前犯數罪者，併合處罰之；數罪併罰，有二裁判
    以上者，依刑法第51條之規定，定其應執行之刑，刑法第50
    條第1項前段、第53條分別定有明文。又有二裁判以上，經
    定其執行刑後，再與其他裁判併合而更定其執行刑者，前定
    之執行刑當然失效，仍應以原來宣告之數個刑罰計算，而不
    以當時該數罪所定應執行刑為計算基準（最高法院57年度台
    抗字第198號裁定意旨參照）。且二裁判以上數罪，縱其中
    一部分已執行完畢，如該數罪尚未全部執行完畢，因與刑法
    第54條，及司法院院字第1304號解釋所謂僅餘一罪之情形有
    別，自仍應依刑法第53條之規定，定其應執行之刑；而定應
    執行之刑，應由犯罪事實最後判決之法院檢察官聲請該法院
    依法裁定之，不能因犯罪之一部分所科之刑業經執行完畢，
    而認檢察官之聲請為不合法，予以駁回，至已執行部分，自
    不能重複執行，應由檢察官於指揮執行時扣除之，此與定應
    執行刑之裁定無涉（最高法院81年度台抗字第464號、86年
    度台抗字第472號裁定意旨參照）。另按法律上屬於自由裁
    量事項，尚非概無法律性之拘束，在法律上有其外部界限及
    內部界限。前者法律之具體規定，使法院得以具體選擇為適
    當裁判，此為自由裁量之外部界限。後者法院為自由裁量時
    ，應考量法律之目的，法律秩序之理念所在，此為自由裁量
    之內部界限。法院為裁判時，二者均不得有所踰越。在數罪
    併罰而有二裁判以上，應定其應執行刑之案件，法院所為刑
    之酌定，固屬自由裁量事項，然對於法律之內、外部界限，
    仍均應受其拘束（最高法院92年度台非字第187號及94年度
    台非字第21號判決意旨參照）。
三、經查：
  ㈠受刑人所犯如附表所示之罪，有各刑事判決及本院被告前案
　　紀錄表各乙份在卷可稽。
　㈡又受刑人所犯如附表編號1至2所示之2罪，固經臺灣新北地方
    法院以108年度聲字第4686號裁定定其應執行刑為有期徒刑1
    年確定；如附表編號4至5所示2罪，則經臺灣桃園地方法院
    以109年度審易字第399號判決定其應執行刑為有期徒刑8月
    ，並經本院以109年度上易字第1493號判決駁回上訴確定；
    如附表編號8至12所示5罪，另經本院以109年度上訴字第311
    6號判決就有期徒刑部分定應執行刑為有期徒刑1年4月確定
    ；如附表編號13至15所示3罪，則經本院以109年度上訴字第
    3116號判決定其應執行刑為有期徒刑7年，併科罰金新臺幣1
    2萬元確定，惟參照前揭最高法院57年度台抗字第198號裁定
    意旨，受刑人既有如附表編號1至15所示共15罪應予併罰，
    本院自可更定該15罪之應執行刑，前定之應執行刑即當然失
    效。是本院定應執行刑，不得踰越刑法第51條第5款所定法
    律之外部界限，即不得重於如附表編號1至15所示15罪刑之
    總和，亦應受內部界限之拘束，即不得重於如附表編號1至2
    、4至5、8至12、13至15所定應執行刑及如附表編號3、6至7
    所示宣告刑之總和。
　㈢按行為人所犯為數罪併罰，其中之一罪雖得易科罰金，但因
    與不得易科之他罪合併處罰之結果，於定執行刑時，祇須將
    各罪之刑合併裁量，不得易科罰金合併執行（司法院大法官
    會議釋字第144號解釋意旨參照）。是受刑人所犯如附表編
    號1、3至6、8至12所示之罪雖得易科罰金，但因與不得易科
    罰金之如附表編號2、7、13至15所示之罪合併處罰之結果，
    本院於定執行刑時，自不得諭知易科罰金。
　㈣準此，本件受刑人請求檢察官就其所犯如上開所示得易科罰
    金之罪與不得易科罰金之罪合併定應執行刑，既有受刑人出
    具之「臺灣桃園地方檢察署依102年1月23日修正之刑法第50
    條調查受刑人是否聲請定應執行刑調查表」在卷可稽，則檢
    察官聲請就受刑人所犯如附表編號1至15所示15罪之有期徒
    刑及併科罰金部分定應執行之刑，本院審核後認該聲請為正
    當，應予准許。是受刑人就本件如何定應執行刑既表示無意
    見（見本院卷第195頁），本院就其所犯如附表編號1至15所
    示之15罪，即合併定其應執行之刑如主文所示。
據上論斷，應依刑事訴訟法第477條第1項，刑法第50條第1項但
書第1款、第2項、第53條、第51條第5款、第7款，裁定如主文。
中　　華　　民　　國　　110 　年　　12　　月　　15　　日
                  刑事第四庭  審判長法　官  陳筱珮
                                    法　官  吳元曜
                                    法　官  羅郁婷
以上正本證明與原本無異。
不得抗告。
                                    書記官  蔡易霖
中　　華　　民　　國　　110 　年　　12　　月　　15　　日